【裁判字號】    89,上訴,1009
【裁判日期】    890522
【裁判案由】    違反毒品危害防制條例
【裁判全文】
臺灣高等法院高雄分院刑事判決                  八十九年度上訴字第一九號
    上  訴  人
    即  被  告  甲○○
右上訴人因違反毒品危害防制條例案件，不服臺灣高雄地方法院八十九年度訴字第八
九三號中華民國八十九年五月二十二日第一審判決（起訴案號：臺灣高雄地方法院檢
察署八十八年度偵字第三二六三號、八十九年度毒偵字第七０七號）提起上訴，本院
判決如左：
      主  文
上訴駁回。
      事實及理由
一、本案經本院審理結果，認第一審判決認事用法及量刑均無不當，應予維持，並引
    用第一審判決書記載之事實、證據及理由（如附件）。
二、被告未具任何理由上訴，空言指摘原判決不當，顯無理由，應予駁回。
三、被告經合法傳喚，無乙當理由不到庭，爰不待其陳述，逕行判決。
四、據上論斷，應依刑事訴訟法第三百六十八條、第三百七十一條、第三百七十三條
    ，判決如主文。
本案經檢察官劉翼謀到庭執行職務。
中    華    民    國        八十九      年     十二     月     十四     日
                              臺灣高等法院高雄分院刑事第一庭
                                  審判長法官  翁慶珍
                                        法官  李春昌
                                        法官  周賢銳
右乙本證明與原本無異。
施用第二級毒品部分不得上訴。
施用第一級毒品部分如不服本判決，應於判決送達後十日內向本院提出上訴狀，其未
述理由者並應於提出上訴狀後十日內向本院補提理由書（應附繕本)。
                                      書記官  黃琳群
中    華    民    國        八十九      年     十二     月     十五     日
附錄本案論罪科刑法條：
毒品危害防制條例第十條：
  施用第一級毒品者，處六月以上五年以下有期徒刑。
  施用第二級毒品者，處三年以下有期徒刑。
                                                                      Ｈ
附件
臺灣高雄地方法院刑事判決                          八十九年度訴字第八九三號
    公  訴  人  臺灣高雄地方法院檢察署檢察官
    被      告  甲○○  男三十二歲（民國○○○年○月○○○日生）
     住高雄縣鳳山市○○路一二三巷十二之三號
                        身分證統一編號：Ａ00000000號
                        （在臺灣屏東戒治所戒治中）
右列被告因違反毒品危害防制條例案件，茲經檢察官提起公訴（八十八年度偵字第三
二六三號、八十九年度毒偵字第七０七號），本院判決如左：
    主  文
甲○○施用第一級毒品，處有期徒刑柒月。又連續施用第二級毒品，處有期徒刑柒月
，安非他命貳包（驗後毛重二．四五公克）、安非他命殘渣袋、吸食器各壹個均沒收
銷燬之。應執行有期徒刑壹年，安非他命貳包（驗後毛重二．四五公克）、安非他命
殘渣袋、吸食器各壹個均沒收銷燬之。
    事  實
一、甲○○前因施用毒品案件，經本院裁定送觀察、勒戒後，認無繼續施用毒品之傾
    向，由臺灣高雄地方法院檢察署檢察官於八十七年七月二十一日以八十七年度偵
    字第一五五二九號不起訴處分確定。嗣又於八十八年一月二十六日十七時許起回
    溯二十四小時內某時止，在不詳處所，以不明方式，施用第一級毒品海洛因一次
    。又另行基於概括之犯意，自八十七年十月間起至八十八年一月二十六日止，連
    續在高雄縣鳳山市○○路一二三巷十二之三號住處或高雄縣鳳山市某處之不詳姓
    名年籍女子「米英」之住處，以將第二級毒品安非他命置於玻璃管內，以火燻烤
    後，吸取所產生煙氣之方式，施用第二級毒品安非他命多次。嗣於八十八年一月
    二十六日十七時許，在高雄縣鳳山市○○路、凱旋路口，為警查獲，並扣得已無
    法與安非他命剝離之殘渣袋、吸食器各一個。經本院以八十八年度毒聲字第五五
    九號裁定送觀察、勒戒後，有繼續施用毒品傾向。甲○○旋經本院裁定令入戒治
    處所施以強制戒治，於屆滿三月後，再裁定停止戒治，所餘戒治期間付保護管束
    。詎其仍承繼前開概括犯意，自八十九年一月初某日起至同年月十九日止，連續
    在其上址住處，以相同方式，施用第二級毒品安非他命多次。嗣於八1十九年一
    月十九日二十時四十分許，在高雄市○○區○○路、灣中路口，為警查獲，並扣
    得第二級毒品安非他命二包（驗後毛重二．四五公克）。
二、案經高雄市政府警察局苓雅分局、刑警大隊先後移送臺灣高雄地方法院檢察署檢
    察官偵查起訴。
    理  由
一、訊據被告甲○○對於施用第二級毒品安非他命之犯行固供認不諱，惟矢口否認有
    右開施用第一級毒品海洛因之犯行，辯稱：伊未施用第一級毒品安非他命，可能
    是在「米英」住處，有人吸用海洛因而聞到的云云。惟查被告於八十八年一月二
    十六日為警查獲所採取之尿液，經送請高雄市立凱旋醫院檢驗結果，檢出有嗎啡
    、甲基安非他命陽性反應，此有該見院八十八年二月二十六日高市凱醫檢字第０
    ００三六號煙毒尿液檢驗成績書影本一份附卷足稽；於八十九年一月十九日為警
    查獲所採取之尿液，經送高雄市政府衛生局檢驗結果，檢出安非他命陽性反應，
    ，亦有該局八十九年一月二十九日高衛試煙字第Ｇ二００六號煙毒尿液檢驗成績
    書一份附卷足稽。復有安非他命殘渣袋、吸食器各一個及安非他命二包扣案可佐
    ，而該等殘渣袋、吸食器、結晶體二包，經本院送請高雄醫學院附設中和紀念醫
    院檢驗結果，均有安非他命反應，此亦有該院八十九年五月二日Ｂ000000
    0、二七０、二七一號檢驗報告單三紙附卷可憑。再海洛因施用入人體後水解還
    原成嗎啡，再循嗎啡之代謝方式排體外，亦據行政院衛生署藥物食品檢驗局七十
    三藥檢壹字第○三○二二一號函說明綦詳。另依醫學臨床實驗及根據英國藥學會
    出版Isolationand Indentification of Drugs 乙書第二九三頁載明：海洛因經
    注射入人體後，在體內迅速水解成 6-Monoacety I morp hine，再緩緩繼續水解
    成嗎啡，然後再循嗎啡之代謝方式排出，同書第四三一～四三二頁並載有：嗎啡
    經注射入人體後，約百分之五十以上於八小時內自尿中排出，至二十四小時排出
    約百分之九十，但四十八小時後仍有微量可檢出等語。此外，按通常健康成人一
    次注射嗎啡十五公絲，而以現行採用蟻醛酸試液及鉬鋑銨酸試液檢檢驗其尿液時
    ，注射後八小時內所排尿液易於檢出；八小時至二十四小時，視其取尿時間及尿
    量多寡，可能檢出；至二十四小時以後所排之尿液，用上述方法已難檢出，亦據
    行政院衛生署藥物食品檢驗局七十三年十一月三十日 (73）藥檢壹字第○三○二
    二一號函釋在案。又若非長時間與吸毒者直接相向且存心大量吸入吸毒者所呼出
    之煙氣，以二手煙中可能存在之低劑量煙毒或安非他命，應不致在尿液中檢驗出
    煙毒或安非他命反應，此有法務部調查局八十二年八月六日八二發技一字第四一
    五三號函釋在案。準此被告前開施用安非他命之自白與事實相符，又其係八十八
    年一月二十六日十七時許為警查獲而採尿者，既經驗出有嗎啡陽性反應，則被告
    於該採尿時回溯二十四小時內某時確有施用第一級毒品海洛因無訛，被告所辯聞
    到二手煙云云，顯屬卸責之飾詞，不足採信。又被告前因施用毒品案件，經依本
    院裁定送觀察、勒戒後，認無繼續施用毒品之傾向，由臺灣高雄地方法院檢察署
    檢察官於八十七年七月二十一日以八十七年度偵字第一五五二九號不起訴處分確
    定，有不起訴處分書在卷足憑。其於五年內再犯毒品危害防制條例第十條之罪，
    經裁定送觀察勒戒，認有繼續施用毒品傾向，有本院八十八年度毒聲字第五五九
    號裁定書及臺灣高雄看守所附設勒戒處所八十八年二月五日高所乙戒勒字第四八
    二號函送之證明書各一份附卷可參，被告罪證明確，應予依法論科。
二、核被告所為，係犯毒品危害防制條例第十條第一項之施用第一級毒品罪、同條第
    二項之施用第二級毒品罪。其先後多次施用第二級毒品犯行，時間密接、犯罪構
    成要件相同，顯係基於概括犯意為之，應依連續犯之規定論以一罪。其持有第一
    、二級毒品之行為已分別為施用行為所吸收，均不另論持有毒品罪。被告所犯上
    開二罪，犯意各別，行為互異，應予分論併罰。審酌被告經觀察勒戒後仍再犯罪
    ，顯見意志不堅，及其犯罪戕害自身，尚無害及他人，僅施用第一級毒品一次，
    及連續施用第二級毒品多次，於停止戒治期間仍一再施用，沾染惡習非輕，及其
    犯罪後坦承部分犯行，態度尚可等一切情狀，爰酌情各量處如主文所示之刑，並
    定其應執行之刑。扣押之安非他命二包（驗後毛重二．四五公克）係第二級毒品
    ，殘渣袋、吸食器各一個均與第二級毒品結合無法剝離，自應視同毒品，依法併
    均依法宣告沒收併銷燬之。至因鑑驗而耗用之毒品，既已滅失，即無併予宣告沒
    收銷燬之必要，附此敘明。再公訴人認被告係自八十七年十月間起即施用第一級
    毒品海洛因多次，惟被告則堅決否認，且遍閱全卷亦無被告曾有於前開時間施用
    第一級毒品海洛因之自白，而前開煙毒尿液檢驗成績書僅能證明被告於八十八年
    一月二十六日十七時許，為警查獲起回溯二十四小時內某時曾有施用第一級毒品
    海洛因之證據，不能執為證明前開時間以外之施用第一級毒品犯行，本院又查無
    被告曾於上開公訴人所指之犯罪時間內施用海洛因之犯行，此部分犯罪顯屬不能
    證明，惟公訴人認此部分與前開施用第一級毒品海洛因之論罪部分有連續犯之裁
    判上一罪關係，此部分爰不另為無罪之諭知，併此敘明。
據上論斷，應依刑事訴訟法第二百九十九條第一項前段，毒品危害防制條例第十條第
一項、第二項、第二十條第三項前段，第十八條第一項前段、刑法第十一條、第五十
六條、第五十一條第五款，判決如主文。
中      華      民      國      八十九      年    五    月    二十二    日
                                  臺灣高雄地方法院刑事庭
                                      法  官  林水城
右乙本證明與原本無異。
如不服本判決，應於判決送達後十日內，向本院提出上訴狀。
                                      書記官  葛羽洪
中    華    民    國    八十九    年      五      月        二十二    日
附錄本案論罪科刑法條：
毒品危害防制條例第十條：
  施用第一級毒品者，處六月以上五年以下有期徒刑。
  施用第二級毒品者，處三年以下有期徒刑。


司法院資訊處製作；財團法人民間司法改革基金會備份。
